【裁判字號】    99,抗,794
【裁判日期】    990826
【裁判案由】    聲請定其應執行刑
【裁判全文】
臺灣高等法院刑事裁定                   99年度抗字第794號
抗  告  人
即受刑人    甲○○
上列抗告人因聲請定其應執行刑案件，不服臺灣板橋地方法院99
年度聲字第2245號，中華民國99年5月24日第一審裁定（聲請案
號：臺灣板橋地方法院檢察署99年度執聲字第1462號），提起抗
告，本院裁定如下：
    主  文
抗告駁回。
    理  由
一、原裁定意旨略以：受刑人甲○○因毒品危害防制條例等罪，
    經最高法院、本院及原審先後判處如原審附表所示之刑（聲
    請書附表有誤部分，業經原裁定更正，同本件附表，下稱附
    表），並均於如附表所示之日期分別確定在案，其中首次犯
    罪經判處有期徒刑確定者為附表編號2所示之本院98年度上
    訴字第2758號之施用第二級毒品案件（該部分因施用第二級
    毒品罪不得上訴於第三審法院，於本院98年7月17日以98年
    度上訴字第2758號裁判時即確定），其判決確定日期為98年
    7月17日，附表編號1、3、5所示之罪，其犯罪時間分別為98
    年2月12日、98年6月24日、98年4月23日，均係在附表編號2
    所示之罪之科刑判決確定日之「前」，故認檢察官就附表編
    號1、2、3、5所示之罪所處之刑聲請定其應執行之刑部分，
    核認為正當，應定其應執行之刑為有期徒刑2年7月。至附表
    編號4、6所示之罪，犯罪時間均為98年7月21日，均係在附
    表編號2所示之罪之科刑判決確定日之「後」，不得與附表1
    、2、3、5部分合併定其應執行，因另符合數罪併罰要件，
    另就附表編號4、6所示之罪定其應執行之刑為有期徒刑1年
    。另敘明附表編號2、4所示之罪雖得易科罰金，但因分別與
    不得易科之附表編號1、3、5及編號6所示之罪合併處罰之結
    果，已不得易科罰金等語。
二、抗告意旨略以：新法實施以來，法院中有就所涉之毒品與竊
    盜案件合併共「42個月」，經數罪併罰後，應定執行刑「22
    個月」，上例定應執行刑與抗告人所犯案件雷同，抗告人案
    件合併共「50個月」，經數罪併罰後，定應執行刑「43個月
    」，與上例之定應執行刑比較何止天壤之別，抗告人與上例
    之兩造相雷同案件，定其執行刑有極不公允之處，其定應執
    行刑如此之重，除深切自我反省，也只能伏乞一合理、公平
    、公正之裁定云云。
三、按裁判確定前犯數罪者，併合處罰之，而數罪併罰，有二裁
    判以上者，依刑法第51條之規定，定其應執行之刑；又宣告
    多數有期徒刑，於各刑中之最長期以上，各刑合併之刑期以
    下定其刑期，但不得逾30年，刑法第50條、第51條第5款及
    第53條分別定有明文。
    數罪併罰，有2裁判以上者，固得定其應執行之刑，惟以裁
    判確定前所犯為前提，故於被告一再犯罪，經受諸多科刑判
    決確定之情形，上開所謂裁判確定，乃指首先確定之科刑判
    決而言，亦即以該首先判刑確定之日作為基準，凡在該日期
    之前所犯之各罪，應依刑法第51條各款規定，定其應執行之
    刑；在該日期之後所犯者，則無與之前所犯者合併定執行刑
    之餘地；惟在該日期之後之數罪，其另符合數罪併罰者，仍
    依前述法則處理（參照最高法院97年度臺非字第550號、98
    年度臺非字第37號判決意旨）。又一裁判宣告數罪之刑，雖
    曾經定其執行刑，但如再與其他裁判宣告之刑定其執行刑時
    ，前定之執行刑當然失效（參照最高法院59年度臺抗字第
    367號判例意旨）。
    再按法律上屬於自由裁量之事項，有其外部性界限及內部性
    界限，並非概無拘束。依據法律之具體規定，法院應在其範
    圍選擇為適當之裁判者，為外部性界限；而法院為裁判時，
    應考量法律之目的，及法律秩序之理念所在者，為內部性界
    限。法院為裁判時，二者均不得有所踰越（最高法院80年台
    非字第473號判例意旨）。在數罪併罰，有二裁判以上，定
    其應執行之刑時，固屬於法院自由裁量之事項，然仍應受前
    揭外部性界限及內部性界限之拘束（最高法院93年度台非字
    第192號判決意旨參照）。若未逾越上開外部界限與內部界
    限，即無違法或不當之處可言。
四、經查：原裁定以附表編號1、2、3、5，附表編號4、6分別符
    合數罪併罰要件，而分別定其應執行之刑；是附表編號1、2
    、3、5部分，應於各刑中之最長期以上（即1年以上），各
    刑合併之刑期以下（即2年11月以下），定其應執行之刑期
    ；附表編號4、6部分，應於各刑中之最長期以上（即1年以
    上），各刑合併之刑期以下（即1年3月以下），定其應執行
    之刑期；又抗告人所犯如附表編號1至2所示之罪，前經臺灣
    板橋地方法院以98年度訴字第1205號判決定其應執行之刑為
    有期徒刑10月。又抗告人所犯如附表編號5至6所示之罪，前
    經臺灣板橋地方法院以98年度訴字第3697號判決定其應執行
    之刑為有期徒刑1年8月。從而，原裁定就抗告人所犯如附表
    所示各罪，分別定其應執行之刑為有期徒刑2年7月、1年，
    既在外部性界限（全部刑期4年2月以下）、內部性界限（即
    3年9月，附表編號1至2曾定應執行刑為有期徒刑10月，附表
    編號5至6曾定應執行刑為有期徒刑1年8月）之範圍內，自難
    認原審法院就本件裁量權之行使，有何違法或不當之處。至
    抗告人陳稱其他案例定應執行之刑之情形較輕云云，惟本件
    原審法院就本件裁量權之行使，並未逾越上開外部界限與內
    部界限，且無違法或不當之處，抗告人執此作為請求減輕應
    執行刑之理由，並無理由，應予駁回。
據上論斷，應依刑事訴訟法第412條，裁定如主文。
中    華    民    國    99    年    8     月    26    日
                  刑事第六庭審判長法  官  郭豫珍
                                  法  官  何信慶
                                  法  官  吳淑惠
以上正本證明與原本無異。
如不服本裁定，應於收受送達後五日內向本院提出抗告狀。
                                  書記官  陳雅加
中    華    民    國    99    年    8     月    27    日

司法院資訊處製作；財團法人民間司法改革基金會備份。
